【裁判字號】    98,訴,4176
【裁判日期】    990115
【裁判案由】    毒品危害防制條例
【裁判全文】
臺灣臺中地方法院刑事判決              98年度訴字第4176號
公  訴  人  臺灣臺中地方法院檢察署檢察官
被      告  甲○○
上列被告因違反毒品危害防制條例案件，經檢察官提起公訴（98
年度毒偵字第4343號），經本院合議庭裁定改依簡式審判程序審
理，判決如下：
    主    文
甲○○施用第一級毒品，累犯，處有期徒刑拾月。
    犯罪事實及理由
一、犯罪事實：甲○○前於民國89年間，因施用毒品案件，經臺
    灣彰化地方法院以89年度毒聲字第2738號裁定送觀察、勒戒
    後，認有繼續施用毒品之傾向，經臺灣彰化地方法院以89年
    度毒聲字第4227號裁定令入戒治處所施以強制戒治，並以90
    年度毒聲字第461號裁定停止戒治付保護管束，於90年9月3
    日保護管束期滿視為強制戒治執行完畢，經臺灣彰化地方法
    院檢察署檢察官於90年10月11日以90年度戒毒偵字第1508號
    為不起訴處分確定。於94年間，因施用第二級毒品案件，經
    臺灣彰化地方法院以94年度易字第701號判處有期徒刑6月確
    定；於94年間，因施用第一級毒品案件，經臺灣彰化地方法
    院以94年度訴字第1856號判處有期徒刑8月確定；於94年間
    ，因犯竊盜罪，經臺灣彰化地方法院以94年度易字第966號
    判處有期徒刑8月確定，上開案件經臺灣彰化地方法院裁定
    減刑並定應執行刑為有期徒刑10月確定；於94年間，因施用
    第二級毒品案件，經臺灣彰化地方法院以94年度易字第1460
    號判處有期徒刑8月確定，前開案件經接續執行，於96年3月
    26日假釋付保護管束，於96年12月13日保護管束期滿執行完
    畢。詎仍不知悔改，基於施用第一級毒品海洛因之犯意，於
    98年8月30日18、19時許，在彰化縣彰化市○○里○○路○段
    358號住處，將海洛因摻入水中溶解，以針筒注射之方式，
    施用第一級毒品海洛因1次。嗣因其另涉搶奪案件，為警調
    查，經徵得其同意，於98年9月1日凌晨2時16分時許，在警
    局接受採尿，送驗結果呈嗎啡陽性反應。
二、證據名稱：
(一)、被告甲○○於偵查及本院審理時之自白。
(二)、中山醫學大學附設醫院檢驗科藥物檢測中心尿液檢驗報告、
    臺中市警察局第四分局委託鑑驗尿液代號與真實姓名對照表
    、採集尿液鑑定同意書各乙份、查獲照片2張附卷可參。
(三)、臺灣臺中地方法院檢察署刑案資料查註紀錄表、臺灣高等法
    院被告前案紀錄表（被告前案及素行之認定）。
三、論罪科刑部分：按海洛因係毒品危害防制條例第2條第2項第
    1款所列之第一級毒品，不得非法施用。核被告甲○○所為
    ，係犯毒品危害防制條例第10條第1項之施用第一級毒品罪
    。被告持有毒品海洛因，進而施用，其持有第一級毒品海洛
    因之低度行為應為施用之高度行為所吸收，不另論其持有罪
    。被告前於89年間，因施用毒品案件，經臺灣彰化地方法院
    以89年度毒聲字第2738號裁定送觀察、勒戒後，認有繼續施
    用毒品之傾向，經臺灣彰化地方法院以89年度毒聲字第4227
    號裁定令入戒治處所施以強制戒治，並以90 年度毒聲字第
    461號裁定停止戒治付保護管束，於90年9月3日保護管束期
    滿視為強制戒治執行完畢，經臺灣彰化地方法院檢察署檢察
    官於90年10月11日以90年度戒毒偵字第1508號為不起訴處分
    確定。於94年間，因施用第二級毒品案件，經臺灣彰化地方
    法院以94年度易字第701號判處有期徒刑6月確定；於94年間
    ，因施用第一級毒品案件，經臺灣彰化地方法院以94年度訴
    字第1856號判處有期徒刑8月確定；於94年間，因犯竊盜罪
    ，經臺灣彰化地方法院以94年度易字第966號判處有期徒刑8
    月確定，上開案件經臺灣彰化地方法院裁定減刑並定應執行
    刑為有期徒刑10月確定；於94年間，因施用第二級毒品案件
    ，經臺灣彰化地方法院以94年度易字第1460 號判處有期徒
    刑8月確定，前開案件經接續執行，於96年3月26日假釋付保
    護管束，於96年12月13日保護管束期滿執行完畢等情，有臺
    灣臺中地方法院檢察署刑案資料查註紀錄表及臺灣高等法院
    被告前案紀錄表各乙份在卷足憑，被告受有期徒刑之執行完
    畢後，5年以內故意再犯本件有期徒刑以上之罪，為累犯，
    應依刑法第47條第1項之規定加重其刑。爰審酌被告前經觀
    察、勒戒及強制戒治，仍無法戒絕毒癮，竟又再次施用第一
    級毒品海洛因，無視於毒品對於自身健康之戕害及國家對於
    杜絕毒品犯罪之禁令，惟審酌施用毒品係自戕行為，並未因
    此而危害他人，所生損害不大，犯罪手段尚屬平和及坦承犯
    行，態度良好等一切情狀，量處如主文所示之刑，以示懲儆
    。
據上論斷，應依刑事訴訟法第273條之1第1項、第299條第1項前
段、第310條之2，毒品危害防制條例第10條第1項，刑法第11條
前段、第47條第1項，判決如主文。
中    華    民    國    99    年     1    月    15    日
                        臺灣臺中地方法院刑事第十六庭
                            法  官  劉麗瑛
以上正本證明與原本無異。
如不服本判決應於收受判決後10日內向本院提出上訴書狀，並應
敘述具體理由；其未敘述上訴理由者，應於上訴期間屆滿後20日
內向本院補提理由書（均須按他造當事人之人數附繕本）「切勿
逕送上級法院」。
                            書記官  王玟
中    華    民    國    99    年     1    月    15    日
附錄論罪科刑法條
毒品危害防制條例第10條第1項
施用第一級毒品者，處 6 月以上 5 年以下有期徒刑。

司法院資訊處製作；財團法人民間司法改革基金會備份。
